---
title: "R Notebook| Datenanalyse & Datenaufbereitung"
author: "Yusuf Adni Yavuz"
date: "`r Sys.Date()`"
output: 
  html_document:
    toc: true
    toc_float: true
    theme: cosmo
    code_folding: hide
---

## Bibliotheken aus Libraries.R verwenden

```{r}
source(here::here("R_Libraries", "Libraries.R")) #here("Ordner1","Dateiname.ext") lädt Bibliotheken
```

## Daten laden
```{r}
# CSV
kldbdaten_CSV <- read_csv(here("Daten","Yusuf_DatenProjekt_Erzieherinnen", "kldb_2024.csv"))
```

```{r}
kldb <- kldbdaten_CSV
summary(kldb)
kldb_c <- kldb
show(kldb_c)
```

## Datenaufbereitung
```{r}

kldb_cc <- kldb_c %>%
  mutate(across(c(posting_id,kldb_id), as.factor)) 
summary(kldb_cc)
```
## kldb:
1:finde alle kldb einträge für Berufscode: 8311X → Erzieher*innen 

```{r}
erzieherInnen <- kldb_cc %>%
  filter(kldb_id %in% c(83110:83114))%>%
  group_by(kldb_id) %>%
  summarise(anzahl = n()) %>%
  mutate(prozent = round(100*anzahl/sum(anzahl),2))%>%
  arrange(desc(prozent)) %>%
  

labels()  


erzieherInnen


```

## Visualisierung:
```{r}
plot_codes <- ggplot(erzieherInnen, aes(x = reorder(kldb_id, prozent), y= prozent))+
  geom_col(fill = "steelblue")+
  geom_text(aes(label = paste0(prozent, "%")),
            vjust = -0.3,
            size = 4)+
  scale_x_discrete(labels = c(
   "83111" = "Aushilfe", 
   "83112" = "Fachkraft", 
   "83113" = "Spezialist"
   )) +
  scale_y_continuous(labels = function(x) paste0(x, "%"))+
  labs(
    x = "KLD-Berufsgruppe",
    y = "Prozentanteil",
    title = "Erzieher:innen - Verteilung nach KLD-Berufsgruppen im Jahre 2024"
  ) +
  theme_minimal(base_size = 13)+
  theme(
    panel.grid.major.x = element_blank(),
    panel.grid.minor = element_blank(),
    axis.text.x = element_text(face = "bold")
  )
plot_codes

```

<<<<<<< HEAD
## Daten finden und zuweisen:
```{r}

# Pfad definieren
ziel_ordner <- "C:/Users/YAVU061/OneDrive - Bertelsmann Stiftung/[P] Zentrum für Datenmanagement - Data Science Lab/Projektarbeit/Jobmonitor Datensätze"

# Alle csv und xlsx Dateien finden (rekursiv)
alle_dateien <- list.files(
  path = ziel_ordner, 
  pattern = "\\.(csv|xlsx)$", 
  recursive = TRUE,
  full.names = TRUE,
  ignore.case = TRUE
)


such_pattern <- "Benefits_2019"
# such_pattern <- "Muster"  # Beispiel: "Muster" 

# Wenn such_pattern nicht NULL ist, filtere dateien danach
if (!is.null(such_pattern)) {
  dateien_zu_laden <- grep(such_pattern, alle_dateien, value = TRUE)
} else {
  dateien_zu_laden <- alle_dateien
}


geladene_daten <- lapply(dateien_zu_laden, function(datei) {
  if (grepl("\\.csv$", datei, ignore.case = TRUE)) {
    read_csv(datei)
  } else if (grepl("\\.xlsx$", datei, ignore.case = TRUE)) {
    # Falls readxl installiert ist
    readxl::read_excel(datei)
  } else {
    NULL
  }
})

# Optional: Namen für geladene Daten setzen
#names(geladene_daten) <- basename(dateien_zu_laden)

data <- data.frame(geladene_daten)
summary(data)

```


```{r}
data <- data %>%
  mutate(across(c(posting_id,concept), as.factor)) 
data

```




## Daten für Benefits2019 filtern und Aufbereiten:

```{r}


# Beispiel: Analyse der Benefits pro Stellenausschreibung
df <- data
# 1. Neue Spalten für spezifische Benefits anlegen (logisch: TRUE/FALSE)
df <- df %>%
  mutate(
    hat_13_monatsgehalt = grepl("13-Monatsgehalt", span_normalized, ignore.case = TRUE),
    hat_urlaubsgeld = grepl("Urlaubsgeld", span_normalized, ignore.case = TRUE),
    hat_fortbildung = grepl("Fortbildung|Weiterbildung", concept, ignore.case = TRUE),
    hat_gesundheit = grepl("Gesundheit", span, ignore.case = TRUE)
  )

# 2. Gruppieren nach posting_id, Zusammenfassung der Benefits pro Ausschreibung
benefits_summary <- df %>%
  group_by(posting_id) %>%
  summarise(
    anzahl_benefits = n(),  # Gesamtanzahl aller Benefits
    hat_13_monatsgehalt = any(hat_13_monatsgehalt),
    hat_urlaubsgeld = any(hat_urlaubsgeld),
    hat_beide = any(hat_13_monatsgehalt & hat_urlaubsgeld),
    hat_fortbildung = any(hat_fortbildung),
    hat_gesundheit = any(hat_gesundheit)
  )

# 3. Ergebnis anschauen
print(benefits_summary)

```

## Auswertung A: Häufigkeit Benefits in Ausschreibungen in 2019

```{r}

# Zähle, wie viele Stellen jeweils den Benefit haben
benefits_summary_long <- benefits_summary %>%
  select(hat_13_monatsgehalt, hat_urlaubsgeld, hat_beide, hat_fortbildung, hat_gesundheit) %>%
  summarise_all(~ sum(.)) %>%
  pivot_longer(cols = everything(), names_to = "Benefit", values_to = "Anzahl")

# Visualisierung
ggplot(benefits_summary_long, aes(x = Benefit, y = Anzahl, fill = Benefit)) +
  geom_bar(stat = "identity") +
  theme_minimal() +
  labs(title = "Häufigkeit ausgewählter Benefits", x = "Benefit", y = "Anzahl der Stellen")
```

## Auswertung B: Verteilung der Anzahl an Benefits pro Stellenausschreibung

```{r}

ggplot(benefits_summary, aes(x = anzahl_benefits)) +
  geom_histogram(binwidth = 1, fill = "steelblue", color = "white") +
  theme_minimal() +
  labs(title = "Anzahl der Benefits pro Stellenausschreibung",
       x = "Benefits pro Stelle", y = "Anzahl Stellen")


```



## funktion dateilader ausprobieren:

```{r}
source(here("DateiLader", "DateiLader.R"))

data_benefits  <- Datei_laden(
 pfad = "C:/Users/YAVU061/OneDrive - Bertelsmann Stiftung/[P] Zentrum für Datenmanagement - Data Science Lab/Projektarbeit/Jobmonitor Datensätze",
  pattern = "Benefits_"
)

db19 <- data_benefits[[1]]
db20 <- data_benefits[[2]]
db21 <- data_benefits[[3]]
db22 <- data_benefits[[4]]
db23 <- data_benefits[[5]]
db24 <- data_benefits[[6]]
```



```{r}
db19

db20

db21

db22

db23

db24
```


```{r}

```



